臺灣高雄地方法院刑事裁定　　　　　　　　　　　　　九十年度交聲字第五五七號
　　原處分機關　交通部公路局高雄區監理所
　　異　議　人　甲○○○
　　即受處分人
右列受處分人因違反道路交通管理處罰條例案件，對於交通部公路局高雄區監理所九
十年十二月二十四日所為之處分（高監五字第裁八０－ＢＢ0000000號），聲
明異議，本院裁定如左：
    主  文
異議駁回。
    理  由
一、本件異議意旨略以：高雄市○○路、松興路口有二個（橫式及直式）行車管制號
    誌，橫式無法顯示紅色燈號，警方是依據直式號誌指證異議人甲○○○於九十年
    八月十一日十一時四十四分駕駛車牌號碼Ｐ二─六六四九號自用小客車違規闖紅
    燈。惟該路口橫式號誌燈泡損壞完全沒有運作，直式號誌之設置高度與角度均無
    法讓駕駛人產生警示作用，原處分機關交通部公路局高雄區監理所無法證明橫式
    號誌運作正常，原處分機關據以為闖紅燈裁罰，自有未洽，應予撤銷云云。
二、按汽車駕駛人行經有燈光號誌管制之交岔路口闖紅燈者，處新臺幣一千八百元以
    上五千四百元以下罰鍰，道路交通管理處罰條例第五十三條定有明文。經查：
  (一)、按「行車管制號誌燈面中各鏡面之排列方式，得以橫排或縱排安裝之，橫排者
      由左至右，依次為圓形紅燈，圓形黃燈，左轉箭頭綠燈，圓形綠燈，直行箭頭
      綠燈，右轉箭頭綠燈」，道路交通標誌、標線、號誌設置規則第二百零三條第
      一款前段定有明文。依此對照異議人於前開時地之違規採證相片二幀：車號Ｐ
      二─六六四九號小客車行駛在內側快車道，第一張相片所示該車已超越停止線
      ，橫式號誌因採證攝影有黑色方塊，致僅存最右邊之鏡面，該鏡面無亮光，致
      無法判斷燈號，惟右側分隔島上直式號誌為紅燈；第二張相片該車已行駛至路
      口中央，橫式及直式號誌與第一張相片同，此有卷附異議人所提相片影本可憑
      ，並經本院勘驗違規採證相片屬實，顯係橫式號誌僅剩最右側綠燈鏡面未被採
      證陰影覆蓋，則違規採證當時號誌如為紅燈，該綠燈鏡面自無任何亮光，非必
      然如異議人所認係燈泡損壞所致。
  (二)、本件路口同時設有有橫式及直式號誌，是為因應該路口電腦照相儀器拍攝角度
      ，無法於違規採證相片中顯示橫式號誌之紅燈鏡面，乃有加裝直式號誌之舉，
      此有高雄市政府警察局交通大隊九十年十月三十一日高市警交行字第一六七八
      五號函在卷可稽，而此正足以說明前開違規採證相片顯示之實情，又加裝直式
      號誌之目的既在輔助橫式號誌之採證，顯見直式號誌運作情形應與橫式號誌一
      致始為常態，否則當生反效果。
  (三)、異議人主張本件橫式號誌有燈泡損壞之情，既有前開(一)之情形可排除，其復未
      舉出其他證據以實其說，且本件直式號誌顯示違規採證當時號誌為紅燈，又異
      議人亦未質疑橫式號誌有何設置不當情事，是自難依異議人無證據可佐之質疑
      ，而為其有利之認定。
  是綜上所述，異議人係違反道路交通管理處罰條例第五十三條行經有燈光號誌管制
  之交岔路口闖紅燈之規定，原處分機關據以援引前開規定，裁處如原裁決書所示，
  核無不當，本件異議為無理由，應予駁回。
三、據上論斷，應依道路交通案件處理辦法第十九條，裁定如主文。
中      華      民      國    九十一    年      一      月    二十八    日
                                臺灣高雄地方法院交通法庭
                                    法  官  曾  逸  誠
右正本證明與原本無異。
如不服本裁定，應於裁定送達後五日內，向本院提出抗告狀。
                              書記官  張  金  蘭
中    華    民    國      九十一      年      一      月      二十九   日
